臺灣高雄地方法院刑事判決　　　　　 100年度審易字第3200號
公　訴　人　臺灣高雄地方法院檢察署檢察官
被　　　告　蔡文進
上列被告因家暴傷害罪案件，經檢察官提起公訴（100年度偵字
第19534號），本院判決如下：
    主  文
蔡文進傷害人之身體，處有期徒刑參月，如易科罰金，以新臺幣
壹仟元折算壹日。
    事  實
一、蔡文進係謝秀琴之前配偶，具有家庭暴力防治法第3條第1款
    所定之家庭成員關係，仍同居在高雄市○○區○○里○○街
    164巷18號內，於民國100年5月14日凌晨4時20分許，2人均
    臥躺在上址3樓房間內由兩張單人床板合拼而成的床上，蔡
    文進欲求愛，遭謝秀琴拒絕，竟惱羞成怒，基於傷害之犯意
    ，徒手毆打謝秀琴，並以手捏住謝秀琴之脖子，致雙拼之單
    人床板分開，使謝秀琴掉落到地上，因而受有右頭頂血腫、
    兩側臉腫擦傷、頸部多處紅腫擦傷、右上背腫痛瘀青、左上
    臂擦傷等傷害。嗣同住該處之兒子蔡宗宏聽到碰撞聲音，並
    聽到謝秀琴喊救命，即試著開門未果，即以腳踹門發現蔡文
    進手握拳頭，蔡文進見蔡宗宏即停手走至梳粧檯，蔡宗宏隨
    即報警而查悉上情。
二、案經謝秀琴訴由高雄市政府警察局楠梓分局報告臺灣高雄地
    方法院檢察署偵查起訴。
    理  由
壹、程序事項
    按被告以外之人於審判外之陳述，雖不符刑事訴訟法第159
    之1至第159條之4之規定，而經當事人於審判程序同意作為
    證據，法院審酌該言詞陳述或書面陳述作成時之情況，認為
    適當者，亦得為證據。當事人、代理人或辯護人於法院調查
    證據時，知有第159條第1項不得為證據之情形，而未於言詞
    辯論終結前聲明異議者，視為有前項之同意。刑事訴訟法第
    159之5定有明文。查檢察官、被告均對於本判決所引用之傳
    聞證據，同意作為證據，本院審酌上開證據作成時之情狀，
    並無違法或不當等情形，且與本案相關之待證事實具有關聯
    性，認為以之作為本案之證據亦屬適當，爰依前揭規定，認
    均應有證據能力。
貳、實體事項
一、訊據被告蔡文進固坦承於上揭時、地與告訴人發生爭吵之事
    實，惟矢口否認有何傷害犯行，辯稱：伊沒有傷害告訴人，
    亦沒有掐其脖子，僅有摸到其脖子，告訴人上開傷勢係自己
    從床上掉落至地所致云云。然查：上開事實，業據證人即告
    訴人謝秀琴於警詢及偵訊指述綦詳（見偵卷第2、30～31頁
    ），核與證人即被告兒子蔡宗宏於偵訊時具結證稱：伊於
    100年5月14日凌晨4點多起來上廁所，有聽到碰撞的聲音，
    上完廁所後，打開門就聽到媽媽（即謝秀琴）在喊救命，喊
    不出聲音來，伊要打開他們的房間門，卻打不開，才以腳踹
    開他們的房門，踹開後看到爸爸（即被告）掐著媽媽的脖子
    ，且有舉著拳頭要打人的動作，那時候床鋪已經分開來了，
    媽媽掉在2個床板中間等情節相符（見偵卷第32頁）。再者
    ，觀諸國軍左營總醫院100年5月14日受理家庭暴力事件驗傷
    診斷書及告訴人當天傷勢之照片（見偵卷第6、17～22頁）
    ，顯示告訴人之傷勢與其指稱遭被告傷害之部位大致吻合，
    足見告訴人前揭指述，與事實相符，堪予憑信，被告辯稱未
    傷害告訴人，僅有摸告訴人脖子云云，顯係圖卸之詞，要難
    採信。綜上所述，本案事證明確，被告犯行洵堪認定，應依
    法論科。
二、按家庭暴力，指家庭成員間實施身體或精神上不法侵害之行
    為；家庭暴力罪，指家庭成員間故意實施家庭暴力行為而成
    立其他法律所規定之犯罪，家庭暴力防治法第2條第1款、第
    2款分別定有明文。本件被告與告訴人係前配偶關係，此有
    全戶戶籍資料查詢資料1紙在卷可稽，具有家庭暴力防治法
    第3條第1款所定之家庭成員關係，是核被告所為，係犯刑法
    第277條第1項之傷害罪，且屬於對家庭成員間實施身體不法
    侵害之行為，自該當家庭暴力防治法所稱之家庭暴力罪，惟
    因家庭暴力防治法對於家庭暴力罪並無科處刑罰之規定，是
    以僅依刑法傷害罪予以論罪科刑。本院審酌被告與告訴人已
    離婚，仍同居一室，誠屬難得之緣份，竟不思互敬惜緣，因
    求歡不成，惱羞成怒，對告訴人暴力相向，造成告訴人受有
    右頭頂血腫、兩側臉腫擦傷、頸部多處紅腫擦傷、右上背腫
    痛瘀青、左上臂擦傷等傷害，傷勢非輕，且犯後飾詞否認，
    未見悔意，並參酌被告前科素行、智識程度、生活狀況、犯
    罪動機目的、手段方式及所生危害等一切情狀，量處如主文
    所示之刑，並諭知易科罰金之折算標準。
據上論斷，應依刑事訴訟法第284條之1、第299條第1項前段，刑
法第277條第1項、第41條第1項前段，刑法施行法第1條之1，判
決如主文。
本案經檢察官陳孟皇到庭執行職務。
中    華    民    國   100    年    11    月    18    日
                  刑事第十庭  法  官  洪培睿
以上正本證明與原本無異。
如不服本判決應於收受送達後10日內向本院提出上訴書狀，並應
敘述具體理由；如未敘述上訴理由者，應於上訴期間屆滿後20日
內向本院補提理由書（均須按他造當事人之人數附繕本）「切勿
逕送上級法院」。
中    華    民    國   100    年    11    月    21    日
                              書記官  林豐富
附錄論罪科刑法條全文：
中華民國刑法第277 條第1項（普通傷害罪）
傷害人之身體或健康者，處3 年以下有期徒刑、拘役或1 千元以
下罰金。
犯前項之罪因而致人於死者，處無期徒刑或7 年以上有期徒刑；
致重傷者，處3 年以上10年以下有期徒刑。